【裁判字號】    91,交聲,1495
【裁判日期】    920325
【裁判案由】    違反道路交通管理處罰條例聲明異議
【裁判全文】
臺灣臺北地方法院交通事件裁定                  九十一年度交聲字第一四九五號
    原處分機關  台北市交通事件裁決所
    受處分人
    即異議人    甲○○
右列受處分人因違反道路交通管理處罰條例案件，對於台北市交通事件裁決所中華民
國九十一年九月十六日所為之處分（原處分案號：北市裁三字第裁二二－ＡＸＸ０一
七○○八號），聲明異議，本院裁定如左：
    主      文
異議駁回。
    理      由
一、按汽車停車時，停車向外開啟車門時，應注意行人、車輛、並讓其先行，道路交
    通安全規則第一百十二條第一項第十五款，定有明文；又汽車駕駛人停車時，停
    車時間、位置、方式、車種不依規定者，處新台幣六百元以上一千二百元以下罰
    鍰；又汽車駕駛人駕駛汽車違反道路交通安全規則，因而肇事致人受傷，吊扣其
    駕駛執照三個月至六個月，道路交通管理處罰條例第五十六條第一項第九款、第
    六十一條第三項分別定有明文。
二、本件受處分人即異議人甲○○於九十一年六月二十九日二十三時四十分許許，駕
    駛車號Ｈ六－○六八號營小客車，沿臺北市○○路青年公園前南向北慢車道路邊
    停車，受處分人疏未注意開啟左前車門下車時，適有陳劭瑜騎乘車號ＣＪＯ－八
    八二號重型機車沿同向行駛快車道前來，而使陳劭瑜所騎乘之機車前車頭撞及受
    處分人汽車左前車門，陳劭瑜因此人車倒地，受有右手小指骨折、右手、右腳多
    處擦傷之傷害，經台北市政府警察局交通警察大隊（以下稱台北市交大）萬華分
    隊員警到場處理並繪製現場圖，嗣由台北市交大以受處分人有違反前揭道路交通
    安全規則第一百十二條第一項第十五款及道路交通管理處罰條例第五十六條第一
    項第九款、第六十一條第三項規定之行為掣單舉發，原處分機關並於九十一年九
    月十六日從輕裁處受處分人罰鍰新台幣六百元，及吊扣受處分人駕駛執照三個月
    之處分。
三、訊據受處分人固不否認有於前開時間駕駛前揭車號營小客車在前述地點與陳劭瑜
    所騎乘之機車肇事之事實，核與卷附之道路交通事故調查報告表所記載之情形之
    相符，惟矢口否認有何違反道路交通管理處罰條例之行為，辯稱：伊已經與他們
    達成和解了，希望不要吊扣駕照云云，惟查：證人即騎乘上開機車之陳劭瑜於本
    院九十二年一月三十日調查時證稱：伊當時有受傷，有一些身體擦傷，還有右小
    指骨折，伊當天有到和平醫院就醫等語；證人即當日處理之員警劉政德到庭證稱
    ：伊接獲報案時，當事人已經到醫院了，伊後來有至醫院處理，伊有看到陳劭瑜
    手腳有擦傷，伊還有問醫生主要傷處在何處，醫生告訴右小指有骨折等語（當日
    訊問筆錄參照）；受處分人有違反前揭道路交通安全規則第一百十二條第一項第
    十五款規定之行為，且陳劭瑜確實因本件交通事故，受有前開傷害，除據其於本
    院前開期日調查時供明外，並有記載其受有前開傷害之道路交通事故補充資料表
    附卷可稽，受處分人雖以前開情詞置辯，尚難認為可採，本件事證明確，受處分
    人之違規行為堪以認定。
四、綜上所述，受處分人駕駛汽車確實有違反前述道路交通安全規則第一百十二條第
    一項第十五款之規定，並因而肇事使陳劭瑜受傷之違規行為，從而原處分機關依
    道路交通管理處罰條例第五十六條第一項第九款、第六十一條第三項規定從輕裁
    處受處分人六百元，及吊扣受處分人之駕駛執照三個月，洵無違誤，本件受處分
    人之異議為無理由，自應將其異議駁回。
據上論斷，應依道路交通案件處理辦法第十九條，裁定如主文。
中      華      民      國    九十二    年      三      月    二十五    日
                                      臺灣臺北地方法院交通法庭
                                          法  官  吳  淑  惠
右正本證明與原本無異。
如不服本裁定，應於裁定送達後五日內向本院提出抗告狀。
                                          書記官  邱  志  堅
中      華      民      國    九十二    年      三      月    二十五    日


司法院資訊處製作；財團法人民間司法改革基金會備份。
